臺灣彰化地方法院刑事判決　　　　　　　96年度簡上字第76號
上　訴　人
即　被　告　甲○○
　　　　　　　　　　　號
上列上訴人即被告因違反槍砲彈藥刀械管制條例案件，不服本院
九十五年度斗簡字第四八五號中華民國九十六年一月十八日第一
審簡易判決（原檢察官聲請簡易判決處刑案號：九十五年度偵字
第二二八四號），本院管轄第二審合議庭判決如下：
    主文
上訴駁回。
甲○○緩刑貳年。
    事實
一、甲○○於民國八十年六月間某日，在彰化縣員林鎮○○路旁
    ，向姓名、年籍不詳之成年男子購得十字弓一把，隨後即將
    之藏置於其彰化縣北斗鎮地○路二０二巷二九之二號住處而
    持有之。甲○○在內政部於八十一年八月十日公告將十字弓
    列為管制之刀械，非經該部許可，不得製造、販賣、運輸、
    持有或陳列，如以該刀械作紀念、裝飾或供健身表演練習者
    ，應於該公告之日起三個月內向當地警察機關申請查驗發證
    列管或價購繳銷之期限內，其並未依此規定申請列管或繳銷
    ，而仍自八十一年十一月十日起未經許可而無故持有之。嗣
    於九十五年三月一日上午七時五十分許，在彰化縣北斗鎮地
    ○路二０二巷二九之二號住處為警持搜索票搜索查獲，並扣
    得甲○○所持有之十字弓一把。
二、案經彰化縣警察局北斗分局報請臺灣彰化地方法院檢察署檢
    察官偵查後聲請簡易判決處刑。
    理由
一、訊據上訴人即被告甲○○（以下簡稱被告）對於上開犯行坦
    承不諱，且扣案之十字弓一把經送鑑驗結果，確係屬槍砲彈
    藥刀械管制條例管制之刀械，此有彰化縣警察局彰警保字第
    ０九五００五六二八三號函及照片一幀在卷可稽，此外並有
    十字弓一把（含十字弓飛鏢）扣案可稽，是以本件被告持有
    十字弓之犯行堪予認定。
二、查十字弓係經內政部依槍砲彈藥刀械管制條例第四條規定，
    於八十一年八月十日以（八一）台內警字第八一八二二八一
    號公告查禁之刀械，非經內政部許可，不得製造、販賣、運
    輸、持有或陳列。雖前開公告次經內政部於九十年十一月二
    十日以（九十）台內警字第九０八一四八二號公告各類型鏢
    刀、非農用掃刀、鋼筆刀、蛇刀、十字弓為查禁刀械之際同
    時廢止，然十字弓仍為內政部公告查禁之刀械。又無故持有
    刀械乃屬危險犯，在未解除持有前對社會之侵害仍繼續存在
    ，乃行為之繼續而非狀態之繼續。是核被告所為，係犯槍砲
    彈藥刀械管制條例第十四條第三項之未經許可持有刀械罪。
三、被告行為後，刑法於九十四年二月二日修正公布、刑法施行
    法於九十五年六月十四日修正公布、罰金罰鍰提高標準條例
    於九十五年五月十七日修正公布，並均於九十五年七月一日
    施行，關於本案應適用之新舊法，茲比較如下：
  1.刑法第二條第一項規定，係規範行為後法律變更所生新舊法
    律比較適用之準據法，於九十五年七月一日刑法施行後，應
    適用刑法第二條第一項之規定，為「從舊從輕」之比較（最
    高法院九十五年五月二十三日第八次刑事庭會議決議第一點
    第一項參照）。
  2.刑法第三十三條第五款關於罰金刑之規定，由「罰金：一元
    以上」修正為「罰金：新臺幣一千元以上，以百元計算之」
    ，應依刑法第二條第一項規定，適用最有利於行為人之法律
    （最高法院九十五年五月二十三日第八次刑事庭會議決議參
    照）。本件槍砲彈藥刀械管制條例第十四條第三項關於「或
    新臺幣五十萬元以下罰金」之罰金刑部分，經比較新、舊法
    結果，應以被告行為時之法律即修正前第三十三條第五款規
    定，最有利於被告。
  3.被告行為後，刑法第四十一條第一項前段關於易科罰金折算
    標準之規定，業於九十四年二月二日修正公布，並於九十五
    年七月一日施行，由「犯最重本刑為五年以下有期徒刑以下
    之刑之罪，而受六個月以下有期徒刑或拘役之宣告，因身體
    、教育、職業、家庭之關係或其他正當事由，執行顯有困難
    者，得以一元以上三元以下折算一日，易科罰金。」修正為
    「犯最重本刑為五年以下有期徒刑以下之刑之罪，而受六個
    月以下有期徒刑或拘役之宣告者，得以新臺幣一千元、二千
    元或三千元折算一日，易科罰金。」應依刑法第二條第一項
    規定，適用最有利於行為人之法律（最高法院九十五年五月
    二十三日第八次刑事庭會議決議第三點第二項參照）。修正
    前刑法第四十一條第一項前段之易科罰金折算標準，依修正
    刪除前之罰金罰鍰提高標準條例第二條規定，應就其原定數
    額提高為一百倍折算一日，並依現行法規所定貨幣單位折算
    新臺幣條例第二條規定，以新臺幣元之三倍折算之，亦即，
    修正前刑法第四十一條第一項前段之易科罰金折算標準，應
    以銀元三百元即新臺幣九百元折算為一日，經比較新、舊法
    結果，應以被告行為時之法律即舊法較有利於被告。
  4.比較時應就罪刑有關之共犯、未遂犯、想像競合犯、牽連犯
    、連續犯、結合犯，以及累犯加重、自首減輕暨其他法定加
    減原因（如身分加減）與加減例等一切情形，綜其全部罪刑
    之結果而為比較（最高法院九十五年五月二十三日第八次刑
    事庭會議決議第一點第四項參照）。經綜合比較新、舊法之
    結果，以被告行為時之舊法較有利於被告，依刑法第二條第
    一項前段規定，本案自應適用被告行為時之法律即修正前刑
    法第四十一條第一項前段、罰金罰鍰提高標準條例第一條前
    段、修正刪除前罰金罰鍰提高標準條例第二條之規定。
四、原審審酌被告持有管制刀械行為對於社會治安及人民安居樂
    業之期待均足產生威脅，所生危害不容輕忽，惟被告犯後態
    度尚稱良好，且其持有刀械期間並未另犯他罪，及被告犯罪
    目的、手段等一切情狀，判處被告有期徒刑二月，並依修正
    前刑法第四十一條第一項前段之規定諭知易科罰金之折算標
    準，又扣案之十字弓一把，係槍砲彈藥刀械管制條例第四條
    第一項第三款所稱之刀械，依同條例第六條之規定，非經中
    央主管機關許可不得製造、販賣、運輸、持有及轉讓，係違
    禁物，併應依修正前刑法第三十八條第一項第一款規定，宣
    告沒收，核無不當，本件上訴人以伊純粹係因好玩，而於八
    十年六月，在彰化縣員林鎮路旁所購買，絕無犯罪之意思，
    請求從輕量刑云云，指摘原判決不當，聲請撤銷原判決，為
    無理由，應駁回其上訴。
五、被告行為後，刑法第七十四條關於緩刑之規定，雖亦於九十
    四年二月二日修正公布，並於九十五年七月一日施行，然犯
    罪在新法施行前，新法施行後，緩刑之宣告，應適用新法第
    七十四條之規定（最高法院九十五年五月二十三日第八次刑
    事庭會議決議第七點參照）。本件被告前未曾因故意犯罪受
    有期徒刑以上刑之宣告，此有臺灣彰化地方法院檢察署刑案
    資料查註紀錄表及臺灣高等法院被告前案紀錄表各一份在卷
    可考，其因一時失慮，致罹刑典，經此偵審程序與論罪科刑
    之教訓後，當知所警惕，而無再犯之虞，本院認所宣告之刑
    ，以暫不執行為適當，爰依刑法第七十四條第一項第一款，
    宣告緩刑二年，以啟自新。
據上論斷，應依刑事訴訟法第四百五十五條之一第一項、第三項
、第三百六十八條，刑法第七十四條第一項第一款，判決如主文
。
本件經檢察官吳芙如到庭執行職務。
中　　華　　民　　國　　96　　年　　5 　　月　　1 　　日
                        臺灣彰化地方法院刑事第二庭
                            審判長法官    石馨文
                            法      官    黃齡玉
                            法      官    尚安雅
以上正本證明與原本無異。
本件不得上訴。
中　　華　　民　　國　　96　　年　　5 　　月　　3 　　日
                            書  記  官    洪年慶
